

# Sobre mi

Desde el año 2009 trabajo en distintas áreas vinculadas a Capital Humano, especializándome en los últimos 4 años en capacitación y desarrollo.

Después de más de 10 años de experiencia, decidí hacer un cambio en mi carrera.

Hoy, me encuentro en la búsqueda de nuevos desafíos que me permitan aportar a proyectos y equipos de trabajo, impulsando mi desarrollo y crecimiento profesional.

## **Habilidades**

- HTML, CSS, JavaScript
- React & Redux
- Node Js & Express
- Sequelize & PostgreSQL
- Microsoft SQL Server
- Genexus
- React Native
- Bootstrap
- Git & Github
- Metodologias Agiles & azure DevOps

# **Portfolio**

https://ale-galus.vercel.app/



# Alejandro Galus

# Desarrollador de software



alejandrogalus83@yahoo.com.ar



01123151145



Neuquén, Argentina



.https://www.linkedin.com/in/alegalus/



https://github.com/alegalus

# Formación

#### Desarrollo Web Full Stack | Noviembre 2021 - Junio 2022

Henry https://www.soyhenry.com/

Bootcamp + 800hs de experiencia en programacion, tanto academica como en proyectos individuales y grupales.

Licenciado en Recursos Humanos Marzo 2010 - Diciembre 2014 Universidad del Salvador, CABA.

# Experiencia

## Desarrollador de software | Banco Provincia del Neuquen Septiembre 2022 - actualidad

- -Efectuar, junto con el Analista Funcional, el relevamiento de datos necesarios para el desarrollo de los programas a su cargo.
- -Construir o adaptar módulos u otras piezas de software. Reutilizando componentes existentes integrándolos con código propio. Revisar el código para resolver defectos o mejorarlo.
- -Entregar el producto habiendo transitado la totalidad del proceso del ciclo de vida de aplicaciones: concepto, diseño, desarrollo, implementación, prueba y soporte.

## Analista de Capacitacion y desarrollo | Banco Provincia del Neuquen Abril 2018 - Agosto 2022

- Proceso de onboarding a nuevos colaboradores.
- Gestion integral del plan de capacitacion: Deteccion de necesidades y seguimiento del cumplimiento del plan definido.
- Diseño e implementacion de Gestion de desempeño.
- Diseño y definición de proceso de encuesta de clima laboral. Confección y devolución de informes de resultados y confeccion de planes de accion.
- Realizacion y actualizacion de pagina de capacitacion(Sharepoint Online).
- Automatizacion de procesos internos de Capital Humano.
- Parte del equipo Agil: Agente de cambio para incoporar metodologias agiles en la cultura de trabajo.

## Idiomas

Inglés:

Intermedio